# 报表折算的问题

提问人：失落非主流吧 时间：2013-03-03 21:07:49
这里有两种情况要将报表这算为记账本位币。一是在将企业的境外经营通过合并、权益法核算等纳入到企业的财务报表中时，企业境外经营的财务报表折算为以企业记账本位币反映的财务报表，二是在我国境内采用非人民币作为记账本位币的，期末要将财务报表折算为人民币来反映。我想问的是这两种报表的折算方法有什么不同吗？或者就是按照第一种的规则进行折算呢？

回答人：chenyiwei
这两种情况都是把境外经营（注意：“境外经营”的概念不限于主体在境外注册）原先按照其记帐本位币编制的报表折算到一种不同于其记帐本位币的货币（报告货币或者列报货币）。所以应遵循同样的原则。